臺灣花蓮地方法院刑事判決　　　　　　　 95年度訴字第405號
公　訴　人　臺灣花蓮地方法院檢察署檢察官
被　　　告　甲○○
選任辯護人　吳美津律師
上列被告因違反毒品危害防制條例案件，經檢察官提起公訴（95
年度偵字第4182號），本院判決如下：
    主  文
甲○○販賣第一級毒品，累犯，處有期徒刑拾陸年，扣案海洛因
參包（共計毛重貳點肆肆公克）、安非他命玖包（共計毛重拾陸
點壹參公克）均沒收銷燬之，販賣毒品所得新台幣參萬伍仟元沒
收，如全部或一部不能沒收時，以其財產抵償之。又共同販賣第
一級毒品未遂，累犯，處有期徒刑捌年。又持有第一級毒品，累
犯，處有期徒刑拾月，扣案之海洛因拾陸包（編號 1至15號合計
淨重拾肆點肆壹公克，純質淨重陸點陸貳公克；編號17號淨重零
點玖參公克）沒收銷燬之。應執行有期徒刑貳拾壹年，扣案之海
洛因參包（共計毛重貳點肆肆公克）又拾陸包（編號 1至15號合
計淨重拾肆點肆壹公克，純質淨重陸點陸貳公克；編號17號淨重
零點玖參公克）、安非他命玖包（共計毛重拾陸點壹參公克）均
沒收銷燬之，販賣毒品所得新台幣參萬伍仟元沒收，如全部或一
部不能沒收時，以其財產抵償之。
    事  實
一、甲○○前因涉犯毒品危害防制條例等案件，經本院判處應執
    行有期徒刑1年4月確定，於民國94年10月23日縮刑期滿執行
    完畢，仍不知悛悔。(一)復基於販賣第一、二級毒品之犯意，
    於95年7月21日晚上10時（公訴人誤植為9時）許，在花蓮市
    ○○○街與民國路旁之停車場，以新台幣（下同）35,000元
    之價格，同時販賣第一級毒品海洛因3包（共計毛重2.44 公
    克）及第二級毒品安非他命9包（共計毛重16.13公克）予丁
    ○○。(二)繼而又與丁○○（經公訴人另案偵查起訴）共同基
    於販賣第一、二級毒品之犯意聯絡，先由甲○○與不詳姓名
    綽號「阿福」（警詢時稱「阿智」）之成年男子聯絡販賣毒
    品事宜後，再由丁○○於95年 7月21日晚上10時30分許，在
    花蓮市○○○街長頸鹿遊藝場後門，負責交付海洛因 2包及
    安非他命 1包予該綽號「阿福」之成年男子，惟於欲交付之
    際，為警當場查獲而未遂，並在丁○○手中扣得上開海洛因
    2包、安非他命1包及在丁○○褲袋中另查扣海洛因 1包、安
    非他命 8包。(三)復基於持有第一級毒品之犯意，於95年8月1
    日上午10時許，在花蓮市○○○街51號8樓之1租住處，向聯
    絡前來之不詳姓名綽號「阿舅」之成年男子，以75,000元之
    價格購入海洛因16包（編號1至15號合計淨重14.41公克，純
    質淨重6.62公克；編號17號淨重0.93公克）而持有，嗣經警
    於同日下午 4時10分許在花蓮市○○路48號巷口前臨檢查獲
    ，並扣得上開毒品海洛因16包。
二、案經花蓮縣警察局花蓮分局報請台灣花蓮地方法院檢察署檢
    察官偵查起訴。
    理  由
一、上開三項犯罪事實，業據被告甲○○於本院審理時幡然坦承
    不諱，核與證人即另案被告丁○○於警詢、偵查中及本院另
    案審理時之證述及證人即查獲警員陳俊良、郭忠謙於偵查中
    ，以及證人戊○○、乙○○於警詢中之證述（以上證人之警
    詢、偵查筆錄，被告、辯護人於96年 1月18日審理時均表示
    同意作為證據，依法有證據能力）均相符合；並有扣案之海
    洛因3包（共計毛重2.44公克）、安非他命9包（共計毛重16
    .13 公克）及海洛因16包（編號1至15號合計淨重14.41公克
    ，純質淨重6.62公克；編號17號淨重0.93公克）及查獲照片
    8幀及法務部調查局95年9月8日調科壹字第09523011550號鑑
    定書乙紙附卷可憑。被告自白與事實相符，應堪信實。本件
    事證明確，被告犯行洵堪認定，應予依法論科。
二、按海洛因係第一級毒品，安非他命係第二級毒品，分別為毒
    品危害防制條例第2條第2項第1款、第2款所明定。核被告 1
    次販賣海洛因、安非他命之行為、 1次共同販賣海洛因、安
    非他命未遂之行為及 1次持有海洛因之行為，分別係犯毒品
    危害防制條例第4條第1項、第 2項之販賣第一級、第二級毒
    品罪、同條第6項、第2項、第 1項之販賣第一級、第二級毒
    品未遂罪及同條第11條第 1項之持有第一級毒品罪。再被告
    同時販賣第一、二級毒品及夥與另案被告丁○○同時販賣第
    一、二級毒品未遂之犯行，均係以一行為觸犯二罪名，應依
    刑法第55條之規定論以想像競合犯，從一重之販賣第一級毒
    品罪及販賣第一級毒品未遂罪處斷。至其販賣毒品之前持有
    毒品之低度行為，應為販賣之高度行為所吸收，不另論罪。
    又其所涉販賣第一級毒品未遂罪部分，與另案被告丁○○有
    犯意聯絡及行為分擔，應論以共同正犯。復查被告有犯罪事
    實欄所載之犯罪前科及執行紀錄，此有台灣高等法院被告前
    案紀錄表乙份在卷可按，其於前案執行完畢後之五年內，故
    意再犯上述三罪，均屬累犯，應依刑法第47條第 1項之規定
    加重其刑（然所犯販毒二罪，其法定本刑為死刑、無期徒刑
    部分，依刑法第64條第1項及第65條第1項之規定，均不得加
    重，僅就法定刑為併科罰金部分予以加重）。被告所涉共同
    販賣第 1級毒品未遂之犯行，因另案被告丁○○尚未完成交
    付毒品之行為即遭警查獲，行為尚處於未遂階段，為未遂犯
    ，應依刑法第25條第 2項之規定，按既遂犯之刑減輕之。又
    被告所涉上開三罪，均屬獨立可分，可受單獨評價之行為，
    且係在95年7月1日刑法修正施行後所犯，自應予以分論併罰
    。又被告就此法定本刑為死刑、無期徒刑之販毒重罪，終能
    知錯而坦承犯行，誠屬不易，且斟酌其因經濟狀況不佳，又
    有肢障老母及重殘外甥需賴照顧扶持，乃鋌而走險販毒，以
    維家庭經濟所需，衡情尚不無可憫之處，本件二次販賣毒品
    犯行應認情輕法重，苟處以法定之最低度刑即無期徒刑，猶
    嫌過重，爰依刑法第59條之規定，酌減其刑，並就販賣毒品
    未遂之該次犯行遞減其刑。又被告所犯持有第一級毒品罪，
    其持有第一級毒品海洛因之數量已超過「轉讓持有毒品加重
    其刑之數量標準」第2條第1項第1款所定之淨重5公克以上，
    爰依毒品危害防制條例第11條第 4項之規定，加重其刑。爰
    審酌被告有多次犯罪紀錄，為求個人私利，不惜鋌而走險，
    販賣毒品以營利，所犯持有毒品及販賣毒品之罪，殘害自身
    及他人身心健康至鉅，並危害社會秩序，惟犯罪後已於本院
    審理時幡然坦承犯行，尚知己誤，並非全無良知之人等一切
    情狀，分別處如主文所示之刑，並定其應執行之刑。是公訴
    人請求量處被告無期徒刑乙節，斟酌前述理由，尚嫌過重，
    併此敘明。扣案之海洛因 3包（共計毛重2.44公克）、安非
    他命9包（共計毛重16.13公克）及海洛因16包（編號 1至15
    號合計淨重14.41公克，純質淨重6.62公克；編號 17號淨重
    0.93公克），分屬第一、二級毒品，應依法予以沒收銷燬。
    未扣案之販賣毒品所得35,000元，應依法宣告沒收，如全部
    或一部不能沒收時，以其財產抵償之。至扣案之現金25,900
    元，被告辯稱係其工作所得，且依現存卷證資料顯示，並無
    證據證明此筆現款即係被告販賣毒品所得，爰不予宣告沒收
    ，併此敘明。
據上論斷，應依刑事訴訟法第299條第1項前段，毒品危害防制條
例第4條第1項、第2項、第6項、第11條第1項、第4項、第18條第
1項前段、第19條第1項，轉讓持有毒品加重其刑之數量標準第 2
條第1項第1款，刑法第11條前段、第28條、第25條第 2項、第55
條、第59條、第51條第5款，判決如主文。
本案經檢察官丙○○到庭執行職務。
中　　華　　民　　國　　96　　年　　2 　　月　　1　　日
                        臺灣花蓮地方法院刑事第一庭
                            審判長法　官  張 健 河
　　　　　　　　　　　　　　　    法　官  李 世 華
　　　　　　　　　　　　　　　    法　官  吳 韻 馨
上列正本證明與原本無異。
如對本判決不服，應於送達後10日內，向本院提出上訴狀。（應
抄附繕本）。
                                  書記官
中　　華　　民　　國　　96　　年　　2 　　月　　1 　　日
附錄本案判決論罪科刑法律條文：
毒品危害防制條例第4條第1項、第2項、第6項：
製造、運輸、販賣第一級毒品者，處死刑或無期徒刑；處無期徒
刑者，得併科新臺幣1千萬元以下罰金。
製造、運輸、販賣第二級毒品者，處無期徒刑或 7年以上有期徒
刑，得併科新臺幣7百萬元以下罰金。
製造、運輸、販賣第三級毒品者，處 5年以上有期徒刑，得併科
新臺幣5百萬元以下罰金。
製造、運輸、販賣第四級毒品者，處 3年以上10年以下有期徒刑
，得併科新臺幣3百萬元以下罰金。
製造、運輸、販賣專供製造或施用毒品之器具者，處1年以上7年
以下有期徒刑，得併科新臺幣1百萬元以下罰金。
前五項之未遂犯罰之。
毒品危害防制條例第11條第1項：
持有第一級毒品者，處3年以下有期徒刑、拘役或新臺幣5萬元以
下罰金。
持有第二級毒品者，處2年以下有期徒刑、拘役或新臺幣3萬元以
下罰金。
持有專供製造或施用第一、二級毒品之器具者，處 1年以下有期
徒刑、拘役或新臺幣1萬元以下罰金。
持有毒品達一定數量者，加重其刑至二分之一，其標準由行政院
定之。
轉讓持有毒品加重其刑之數量標準第2條：
轉讓、持有毒品達一定數量者，加重其刑至二分之一，其標準如
下：
一、第一級毒品：淨重五公克以上。
二、第二級毒品：淨重十公克以上。
三、第三級毒品：淨重二十公克以上。
四、第四級毒品：淨重二十公克以上。
前項所稱淨重，指除去包裝後之毒品重量。
